臺灣高等法院臺中分院民事裁定
110年度抗字第138號
抗  告  人  施養健  
相  對  人  宋兆武  
上列抗告人因與相對人等間停止執行事件，對於中華民國110年2
月25日臺灣彰化地方法院110年度聲字第10號所為裁定提起抗告
，本院裁定如下：
    主  文
抗告駁回。
抗告程序費用由抗告人負擔。 
    理  由
一、抗告人持原法院核發之債權憑證為執行名義，聲請執行登記
    為第三人即債務人施板治所有，坐落彰化縣○○鄉○○段000地
    號、000地號、000-0地號土地（下合稱系爭土地）及其上門
    牌號碼彰化縣○○鄉○○巷0000號之未辦理保存登記建物（下稱
    系爭建物），經原法院以109年度司執字第45961號執行事件
    （下稱系爭執行事件）受理。嗣相對人以其已提起第三人異
    議之訴，現由原法院以110年度訴字第187號第三人異議之訴
    事件（下稱系爭異議之訴）審理中為由，聲請停止執行。原
    法院審酌後，裁定准相對人供擔保新臺幣（下同）25萬6294
    元，停止系爭執行事件就系爭建物部分之執行程序。抗告人
    不服，提起本件抗告。
二、抗告意旨略以：系爭土地及建物為施板治所有，且依原法院
    執行卷所附查封筆錄、測量結果、估價報告及房屋照片所示
    ，系爭建物與門牌號碼彰化縣○○鄉○○巷00號建物（下稱系爭
    34建物)係各自獨立使用，非共有建物，相對人非系爭建物
    之所有權人或共有人；又如需聲請停止執行，應就系爭土地
    及系爭建物全部聲請裁定提存，不得僅就系爭建物聲請停止
    執行。相對人濫行民刑事訴訟以拖延執行，相對人自始不具
    當事人適格，爰依法提起本件抗告，請求廢棄原裁定等語。
三、按強制執行法第18條第1項固規定：「強制執行程序開始後
    ，除法律另有規定外，不停止執行。」惟同條第2項亦規定
    ：「有回復原狀之聲請，或提起再審或異議之訴，或對於和
    解為繼續審判之請求，或提起宣告調解無效之訴、撤銷調解
    之訴，或對於許可強制執行之裁定提起抗告時，法院因必要
    情形或依聲請定相當並確實之擔保，得為停止強制執行之裁
    定。」是有上開第2項之情形，而法院認有必要並定相當確
    實之擔保，得為停止強制執行之裁定。又該條文所謂「必要
    情形」，固由法院依職權裁量定之。然法院為此決定，應就
    異議之訴在法律上是否顯無理由，以及如不停止執行，將來
    是否難於回復執行前之狀態，及倘予停止執行，是否無法防
    止第三人濫行訴訟以拖延執行，致債權人之權利無法迅速實
    現等各種情形予以斟酌，以資平衡兼顧第三人及債權人雙方
    之利益（最高法院98年度台抗字第868號裁定意旨參照）。
四、經查，相對人於系爭異議之訴案件中主張：系爭建物與系爭
    34建物之起造人均為施板治，且構造上為兩棟相通之建物，
    後相對人於民國108年2月19日拍賣取得系爭34建物，而與施
    板治共有系爭建物及系爭34建物，相對人為系爭建物之共有
    人等語，並提出使用執照、建物平面圖、不動產權利移轉證
    書、彰化縣彰化地政事務所補正通知書、臺中高等行政法院
    109年度訴字第8號房屋稅籍事件109年4月14日準備程序筆錄
    附於系爭異議之訴事件案卷可憑，此有本院所調原法院110
    年度訴字第187號第三人異議之訴卷宗可按，足見相對人所
    提第三人異議之訴，並非顯無理由，相對人亦非濫行訴訟以
    拖延執行。次查，系爭建物苟因系爭執行案件遭拍定，則相
    對人恐有難於回復執行前之狀態揆諸上開說明，堪認相對人
    聲請停止系爭執行事件之執行程序，尚屬有必要之情形，至
    為明悉。是原裁定命相當並確實之擔保金後，准予停止執行
    ，於法有據。至抗告人質疑相對人是否為系爭建物之共有人
    乙節，乃第三人異議之訴實體上有無理由之問題，非執行法
    院於裁定停止執行案件中所應審究範圍。又查，相對人僅主
    張其為系爭建物之共有人，並未主張為系爭土地之所有權人
    或共有人，亦無就系爭土地提起第三人異議之訴，是以相對
    人本僅得就系爭建物部分以已提起第三人異議之訴為由聲請
    停止執行，而無從就系爭土地聲請停止執行，程序上亦無就
    系爭土地部分停止執行之必要，抗告人主張相對人應就系爭
    執行事件為強制執行之系爭土地及系爭建物全部聲請停止執
    行云云，於法無據。原裁定就系爭執行事件關於系爭建物部
    分，裁定准予供擔保後停止執行，系爭土地部分並未裁定停
    止執行，於法並無不合。抗告意旨仍執前詞，指摘原裁定不
    當，求予廢棄，為無理由，應予駁回。
五、據上論結，本件抗告為無理由。爰依強制執行法第30條之1
    ，民事訴訟法第495條之1第1項、第449條第1項、第95條、
    第78條，裁定如主文。
中　　華　　民　　國　　110 　年　　4 　　月　  30　　日
　　　　　　　　民事第六庭    審判長法　官  楊熾光
　　　　　　　　　　　　　　　　    法　官  郭玄義
　　　　　　　　　　　　　　　　    法　官  戴博誠
正本係照原本作成。
再為抗告應以適用法規顯有錯誤為理由。
如提起再抗告者應於裁定送達後10日內向本院提出再抗告狀（須
按照他造人數附具繕本）並繳納抗告裁判費新臺幣1000元，同時
委任律師或具有律師資格之關係人為代理人。
　　　　　　　　　　　　　　　　    書記官  江玉萍

中　　華　　民　　國　　110 　年　　5 　　月　　3 　　日